# 陈老师关于比例合并法

提问人：泡菜妹 时间：2016-04-03 12:11:25
陈老师，根据《企业会计准则解释第 2 号）： 三、企业对于合营企业是否应纳入合并财务报表的合并范围？ 答：按照《企业会计准则第 33 号——合并财务报表》的规定，投资企业对于与其他投资方一起实施共同控制的被投资单位，应当采用权益法核算，不应采用比例合并法。但是，如果根据有关章程、协议等，表明投资企业能够对被投资单位实施控制的，应当将被投资单位纳入合并财务报表的合并范围。
请问现在比例合并法在我们准则中是否还有在使用的地方啊，还是完全被禁止使用的呢？

回答人：chenyiwei
目前比例合并法作为一种会计方法已经被废止。 在合营方对共同经营的会计处理中可能会涉及按比例确认共同资产、负债和损益项目，但这与比例合并的性质不同。因为共同经营的一项基本要求就是“合营方享有该安排相关资产且承担该安排相关负债”，所以本质上还是属于确认归属于自身的资产和负债，这与以前对合营企业采用比例合并法的理论依据是完全不同的。